

MUHAMAD ALWAN SURYADI

S1 Teknologi Informasi

ABOUT ME

Mahasiswa S1 Teknologi Informasi yang memiliki minat besar dalam bidang big data, kecerdasan buatan (AI), dan keamanan siber. Terampil dalam pemrograman Golang, Python, dan sedikit tentang web programming dan c++, serta berpengalaman menggunakan sistem operasi Kali Linux untuk eksplorasi keamanan jaringan. Aktif dalam organisasi dan terbiasa memimpin kegiatan berskala besar pada masa SMA. Berorientasi pada pengembangan solusi teknologi yang cerdas dan aman secara data.

KONTAK

Number: +62 821-1860-8040 Email: lwnsryd24@gmail.com GitHub: github.com/Ov3rkill15 instagram: @el.wannnn

KEAHLIAN

Speaking

Socialize

Algoritmic Thingking

Mathematical Thingking

Programming: Golang, Python, C++, web programing

(Simple Analize Data)

BAHASA

Bahasa Indonesia Bahasa Inggris



PENDIDIKAN

S1 Teknologi Informasi **Universitas Telkom**

2024- Sekarang

SMAN 1 Sukaresmi Jurusan IPA (Kurtilas)

2021 - 2024

PENGALAMAN

Mengikuti berbagai kegiatan di kampus

2024 - sekarang

- Mengikuti Bootcamp Netschool dari Lab Adaptive Net
- Bootcamp CyberSec dari MBC
- Mengikuti berbagai macam webinar di Telkom University

Ketua 1 OSIS SMAN 1 Sukaresmi

Masa Bakti 2023 - 2024

Menjadi Ketua Pelaksana beberapa kegiatan, salah satunya yang terbesar adalah CRAYON (Creation of Young Generatin). Merupakaan acara pentas seni di sekolah dengan penutup berupa konser dan mengundang artis nasional (HIVI!)

Pramuka Garuda

2023 - 2024

- Anggota Pramuka Garuda
- Panitia Pasgalang (Pesta Aksi Siaga Penggalang) meliputi 3 kecamatan daerah SMAN 1Sukaresmi selama
- Panitia Jambore Ranting Kecamatan Sukaresmi
- Panitia Lomba Tingkat Penggalang Kecamatan Cipanas

Peserta OSN tingkat Kabupaten 2021 - 2023

Menjadi peserta OSN tingkat kabupaten Mata Pelaiaran Informatika